【裁判字號】    99,審訴,552
【裁判日期】    990921
【裁判案由】    違反毒品危害防制條例
【裁判全文】
臺灣新竹地方法院宣示判決筆錄        99年度審訴字第552 號
公  訴  人  臺灣新竹地方法院檢察署檢察官
被      告  乙○○
指定辯護人  本院公設辯護人  甲○○
上列被告因違反毒品危害防制條例一案，經檢察官提起公訴（99
年度毒偵字第17號、第127 號、第479 號、第693 號、第791 號
、第1054號）後，聲請本院改依協商程序而為判決，於中華民國
99年9 月21日下午4 時在本院刑事第十一法庭宣示判決，出席職
員如下：
                                    審判長法  官  邱忠義
                                          書記官  吳美雲
                                          通  譯  邱立杰
法官起立朗讀判決主文、犯罪事實要旨、處罰條文，及告以上訴
限制、期間並提出上訴狀之法院，且諭知記載其內容：
一、主  文：
    乙○○犯如附表各編號所示之罪，各處如附表各編號所示之
    刑。應執行有期徒刑年。
二、犯罪事實要旨：
（一）乙○○前(1)於民國93年11月間，因施用毒品案件，經本院
      以93年度毒聲字第350 號裁定送勒戒處所觀察、勒戒，因
      認無繼續施用毒品傾向，於93年12月29日出所執行完畢，
      嗣經臺灣新竹地方法院檢察署檢察官於94年1 月12日，以
      93年度毒偵字第1099號、第1452號為不起訴處分確定。(2)
      又於95年12月間，因施用第一級、第二級毒品案件，經本
      院以96年度訴字第32號判決，分別判處有期徒刑7 月、3
      月，並經定應執行刑為有期徒刑9 月確定。復因減刑條例
      實施，經本院以96年度聲減字第1760號裁定，分別減為有
      期徒刑3 月又15日、1 月又15日，並經定應執行刑為有期
      徒刑4 月確定後，再與其他案件接續執行，於95年8 月12
      入監執行，而於97年10月27日縮短刑期假釋付保護管束出
      監。
（二）乙○○竟不知警惕，於前開觀察勒戒處分執行完畢釋放後
      ，「5 年內再犯」施用毒品案件，並經法院判處罪刑確定
      後，復分別基於施用第一級、第二級毒品的犯罪意思，於
      附表所示之時間，均在其位於新竹縣橫山鄉○○村○ 鄰○
      ○街45號之住處內，分別為附表所示之行為，嗣因其仍於
      假釋付保護管束期間，而經臺灣新竹地方法院檢察署採集
      員於附表所示之時間，採集其尿液送驗結果各呈附表所示
      之毒品陽性反應，始悉上情。
三、處罰條文：
    毒品危害防制條例第10條第1 項、第2 項，刑法第11條前段
    、第51條第5 款。
四、協商判決除有刑事訴訟法第455 條之4 第1 項第1 款於本訊
    問程序終結前，被告撤銷協商合意或檢察官撤回協商聲請者
    ；第2 款被告協商之意思非出於自由意志者；第4 款被告所
    犯之罪非第455 條之2 第1 項所定得以協商判決者；第6 款
    被告有其他較重之裁判上一罪之犯罪事實者；第7 款法院認
    應諭知免刑或免訴、不受理者情形之一，及違反同條第2 項
    「法院應於協商合意範圍內為判決；法院為協商判決所科之
    刑，以宣告緩刑或2 年以下有期徒刑、拘役或罰金為限」之
    規定者外，檢察官與被告均不得上訴。
五、如有前項得上訴之情形，得自收受宣示判決筆錄送達之日起
    10日內，向本院提出上訴書狀，上訴於第二審法院。
中    華    民    國    99    年    9    月     21    日
                    刑事第九庭書  記  官      吳美雲
                              審判長法官      邱忠義
以上筆錄正本係照原本作成。
中    華    民    國    99    年    9     月    21    日
                              書  記  官      王思穎
附錄本案處罰實體法條全文：
毒品危害防制條例第10條第1 項、第2 項：
施用第一級毒品者，處6 月以上5 年以下有期徒刑。
施用第二級毒品者，處3 年以下有期徒刑。
附表：
┌─┬─────┬─────┬──────┬────┬───────┐
│編│施用時間  │ 施用方式 │採尿時間    │尿檢結果│主文罪名及宣告│
│號│          │          │            │        │刑            │
├─┼─────┼─────┼──────┼────┼───────┤
│1 │於98年12月│以將海洛因│98年12月2 日│嗎啡陽性│乙○○施用第一│
│  │2 日上午8 │粉末摻入香│上午8 時53分│反應。  │級毒品，處有期│
│  │時53分許，│煙內，再點│許。        │        │徒刑捌月。    │
│  │採尿回溯26│火吸煙之方│            │        │              │
│  │小時內某時│式，施用第│            │        │              │
│  │許。      │一級毒品海│            │        │              │
│  │          │洛因1 次。│            │        │              │
├─┼─────┼─────┼──────┼────┼───────┤
│2 │於99年1 月│以將海洛因│99年1 月6 日│嗎啡陽性│乙○○施用第一│
│  │6 日上午10│粉末摻入香│上午10時17分│反應。  │級毒品，處有期│
│  │17分許，採│煙內，再點│許。        │        │徒刑捌月。    │
│  │尿回溯26小│火吸煙之方│            │        │              │
│  │時內某時許│式，施用第│            │        │              │
│  │。        │一級毒品海│            │        │              │
│  │          │洛因1 次。│            │        │              │
├─┼─────┼─────┼──────┼────┼───────┤
│3 │於99年2 月│以將海洛因│99年2 月10日│嗎啡陽性│乙○○施用第一│
│  │10日上午10│粉末摻入香│上午10時5 分│反應。  │級毒品，處有期│
│  │時5 分許，│煙內，再點│許。        │        │徒刑捌月。    │
│  │採尿回溯26│火吸煙之方│            │        │              │
│  │小時內某時│式，施用第│            │        │              │
│  │許。      │一級毒品海│            │        │              │
│  │          │洛因1 次。│            │        │              │
├─┼─────┼─────┼──────┼────┼───────┤
│4 │於99年3 月│以將海洛因│99年3 月17日│嗎啡陽性│乙○○施用第一│
│  │17日下午2 │粉末摻入香│下午2 時58分│反應。  │級毒品，處有期│
│  │時58分許，│煙內，再點│許。        │        │徒刑捌月。    │
│  │採尿回溯26│火吸煙之方│            │        │              │
│  │小時內某時│式，施用第│            │        │              │
│  │許。      │一級毒品海│            │        │              │
│  │          │洛因1 次。│            │        │              │
├─┼─────┼─────┼──────┼────┼───────┤
│5 │於99年4 月│以將甲基安│99年4 月7 日│安非他命│乙○○施用第二│
│  │7 日上午10│非他命置於│上午10時38分│、甲基安│級毒品，處有期│
│  │時38分許，│玻璃球吸食│許。        │非他命陽│徒刑肆月。    │
│  │採尿回溯96│器內，再以│            │性反應。│              │
│  │小時內某時│火燒烤，吸│            │        │              │
│  │許。      │其煙霧之方│            │        │              │
│  │          │式，施用第│            │        │              │
│  │          │二級毒品甲│            │        │              │
│  │          │基安非他命│            │        │              │
│  │          │1 次。    │            │        │              │
├─┼─────┼─────┼──────┼────┼───────┤
│6 │於99年5 月│以將海洛因│99年5 月19日│嗎啡陽性│乙○○施用第一│
│  │19日下午2 │粉末置入針│下午2 時32分│反應。  │級毒品，處有期│
│  │時32分許，│筒內，再加│許。        │        │徒刑捌月。    │
│  │採尿回溯26│水注射入體│            │        │              │
│  │小時內某時│內之方式，│            │        │              │
│  │許。      │施用第一級│            │        │              │
│  │          │毒品海洛因│            │        │              │
│  │          │1 次。    │            │        │              │
└─┴─────┴─────┴──────┴────┴───────┘

司法院資訊處製作；財團法人民間司法改革基金會備份。
